Plaatsingslijst van uitbreidings- en bestemmingplannen behorend tot het archief van Gedeputeerde Staten van Zuid-Holland, 1906-1965
Nationaal Archief, Den Haag
Provinciaal Bestuur Zuid-Holland: Bestemmingsplannen en Uitbreidingsplannen
Prov. Bestuur ZH / Bestemmingsplannen
oudste stuk - jongste stuk: 1906-1965
ZHPB3
643 inventarisnummer(s);
Kaarten en tekeningen.
Nationaal Archief, Den Haag
Gedeputeerde Staten van Zuid-Holland
Het archief bestaat uit alfabetisch op gemeente geordende uitbreidings- en bestemmingsplannen voor plaatsen in Zuid-Holland.
Archiefvorming
Geschiedenis van de archiefvormer
In de inventarissen 4.ZHPB1-3 zijn de kaarten en tekeningen beschreven die behoren tot het archief van het Provinciaal Bestuur van Zuid-Holland van na 1850.
Het betreft in principe een supplement op de kaarten en tekeningen, beschreven in de catalogus Ernsting uit 1960, waarin het kaartmateriaal tot 1850 is opgenomen.
In 1960 is het kaartenbestand bij de Provincie Zuid-Holland gesplitst in een gedeelte met kaartmateriaal tot 1850 van statische betekenis
Catalogus van de kaarten van vóór 1850 berustend in het archief ter provinciale griffie van Zuid-Holland, door P. Ernsting. ('s-Gravenhage 1960).
, en een gedeelte kaarten en tekeningen van na 1850 die op dat moment nog van belang waren voor de admistratie. Dit laatste gedeelte is in deze inventarissen opgenomen.
Naast algemene topografische kaarten van Zuid-Holland gaat het om kaarten en tekeningen, vervaardigd voor of gebruikt in de administratie bij de taakuitoefening van het Provinciebestuur, betreffende verkeer en waterstaat, spoor- en tramwegen, drinkwatervoorziening, ruimtelijke ordening enz. (4.ZHPB1).
Daarnaast zijn er kaarten en tekeningen, vervaardigd in verband met de toezichthoudende functie van het Provinciebestuur van Zuid-Holland over de gemeenten, polders en waterschappen.
Hiertoe behoren ook de grenskaarten van polders en waterschappen in Zuid-Holland, die in de periode 1857-1974 zijn vervaardigd bij de goedkeuring van de polderreglementen door het Provinciebestuur. Van deze polderreglementskaarten werd door de Provincie een afzonderlijk polderboek bijgehouden (4.ZHPB2).
Tenslotte is er een afzonderlijk bestand overgedragen van bestemmings- en uitbreidingsplannen van gemeenten in Zuid-Holland uit de periode 1906-1965. Deze plannen zijn vervaardigd in verband met het toezicht van het Provinciebestuur op gemeenten inzake de ruimtelijke ordening en behoren tot de besluiten van Gedeputeerde Staten over de goedkeuring van gemeentelijke bestemmingsplannen (4.ZHPB3).
Het is aan te raden om voor ieder thema ook 4.ZHPB1 te raadplegen, omdat dit kaarten bevat die oorspronkelijk tot de andere gedeelten van dit bestand lijken te hebben behoord (bijv. oude nummering).
In de beschrijvingen wordt gerefereerd aan GS-besluiten. Deze zijn te vinden in het archief van het Provinciaal Bestuur van Zuid-Holland, dat aanwezig is in het Rijksarchief in Zuid-Holland (overgedragen tot 1946). In de periode 1941-1945 werden de taken van Gedeputeerde Staten waargenomen door de minister van Staat, Rijkscommissaris van de Provincie Zuid-Holland.
Geschiedenis van het archiefbeheer
De verwerving van het archief
Het archief is krachtens bepalingen van de Archiefwet overgebracht.
Dit kaarten- en tekeningarchief is in 1990 door de Provincie Zuid-Holland aan het Algemeen Rijksarchief overgedragen.
Inhoud en structuur van het archief
Aanwijzingen voor de gebruiker
Openbaarheidsbeperkingen
Volledig openbaar.
Materiële beperkingen
Het archief kent beperkingen voor het raadplegen van stukken als gevolg van slechte materiële staat.
Aanvraaginstructie
Openbare archiefstukken kunnen online worden aangevraagd en gereserveerd. U kunt dit ook via de terminals in de studiezaal van het Nationaal Archief doen. Om te kunnen reserveren dient u de volgende stappen te volgen:
Creëer een account of log in.
Selecteer in de archiefinventaris een archiefstuk.
Klik op ‘Reserveer’ en kies een tijdstip van inzage.
Verwant materiaal
Beschikbaarheid van kopieën
Inventarisnummers van dit archief zijn niet in kopievorm beschikbaar
Verwante archieven
4.ZHPB1, 4.ZHPB2 en 4.ZHPB4.
Beschrijving van de series en archiefbestanddelen
- Alblasserdam
  - Plan tot herziening van het plan van uitbreiding, uitbreidingsplan "Dam" en uitbreiding "Kinderdijk". Raadsbesluit d.d., 22-9-1932; 286.1-286.3; 3 bladen
    - Blad 1, 286.1
      kaart
    - Blad 2, 286.2
    - Blad 3, 286.3
  - Uitbreidingsplan "Dam". Goedgekeurd GS 285/2., 6-10-1936; 248; 1 blad
  - Partieel uitbreidingsplan "Kinderdijk". Goedgekeurd GS 285/2., 6-10-1936; 420; 1 blad
  - Herziening uitbreidingsplan in onderdelen van gronden gelegen bij de bebouwde kommen Dam en Kinderdijk, met bebouwingsvoorschriften. Goedgekeurd GS 44., 10-12-1953; 663; 1 blad
    Goedkeuring met uitzondering van het op de kaart van het plan gedeelte "Kinderdijk" rood omlijnde gedeelte, namelijk het eerste woningblok, bebouwingscategorie I, geprojecteerd achter het hoofdbedrijf van A. Struyt, Oost Kinderdijk 327, en met buiten beschikking laten van het op de kaart van het plan rood omlijnde gedeelte van het plan, gedeelte Dam, waaraan bij beschikking d.d. 26-4-1949, GS 302 goedkeuring onthouden is.
- Alkemade
  - Uitbreidingsplan in onderdelen Roelof-Arendsveen, Oudewetering, Nieuwewetering, Oudade en "Kaag". Goedgekeurd GS 112/2., 16-5-1944; 473.1-473.9; 11 bladen
    - Blad 1, 473.1
    - Blad 2, 473.2
    - Blad 3, 473.3
    - Blad 4, 473.4
    - Blad 5, 473.5
    - Blad 6, 473.6
    - Blad 7, 473.7
    - Blad 8, 473.8
    - Blad 9, 473.9
    - Blad 10, 473.10
    - Blad 11, 473.11
  - Uitbreidingsplan in onderdelen Oudewetering, Nieuwewetering, Roelof-Arendsveen, Rijpwetering, Oudade en "Kaag". Goedgekeurd GS 428., 14-10-1949; 505.1-505.3; 3 bladen
    - Blad 1, 505.1
    - Blad 2, 505.2
    - Blad 3, 505.3
  - Uitbreidingsplan in onderdelen Roelof-Arendsveen. Goedgekeurd GS 276., 16-3-1959; 694; 1 blad
    Goedkeuring met uitzondering van het perceel kadastraal bekend gemeente Alkemade sectie C nr 3277 en van de bebouwingsstrook H langs de Langeweg.
    Beslissing in beroep Koninklijk Besluit 16-5-1960 nr 112 met vernietiging in zoverre van besluit Gedeputeerde Staten is aan plan alsnog goedkeuring verleend, voor zover betreft de bebouwingsstrook H langs de Langeweg.
- Alphen a/d Rijn
  - Uitbreidingsplan "II". Goedgekeurd GS 186., 11-4-1939; 295; 1 blad
  - Partieel uitbreidingsplan in onderdelen "West". Goedgekeurd GS 267/2., 2-3-1954; 646.1-646.3; 3 bladen
    - Blad 1, 646.1
    - Blad 2, 646.2
    - Blad 3, 646.3
  - Partieel uitbreidingsplan in onderdelen "Oost I". Goedgekeurd GS 267., 2-3-1954; 647.1-647.2; 2 bladen
    - Blad 1, 647.1
    - Blad 2, 647.2
  - Vaststelling uitbreidingsplan in hoofdzaak. Goedgekeurd GS 209., 27-12-1955; 679; 1 blad
  - Herziening uitbreidingsplan in hoofdzaak. Goedgekeurd GS 150., 4-5-1961; 695.1-695.2; 2 bladen
    Goedkeuring met uitzondering van:
    het perceel kadastraal bekend sectie A 4095, bestemd tot industrieterrein
    de tot "agrarisch gebied" bestemde gedeelten van het landelijk gebied, welke nader tot "beperkt agrarisch gebied" dienen te worden bestemd en op de plankaart door een rode lijn zijn aangegeven
    art. 7, onder E en art. 17, lid l onder C van de bij het plan behorende verordening.
    - Blad 1, 695.1
    - Blad 2, 695.2
- Barendrecht
  - Kaart getiteld "Verbetering grintwegen in de gemeenten Barendrecht en Ridderkerk", met daarop ingetekend afvoergoten en riolen (geen GS-datering, wel nummer GS 12)., 135; 1 blad
  - Uitbreidingsplan, bij GS 368/2, 28 okt 1941; 348.1-348.2; 2 bladen
    - Blad 1 (bovenste helft)., 348.1
      Niet raadpleegbaar
    - Blad 2 (onderste helft)., 348.2
  - Herziening uitbreidingsplan in onderdelen Dorpskom. Goedgekeurd GS 414., 28-8-1956; 692; 1 blad
    Goedkeuring met buiten beschikking laten plan voorzover dit betreft het gedeelte van het uitbreidingsplan Dorpskom d.d. 30-10-1952, waaraan bij besluit 1-6-1954, GS 290/1 goedkeuring onthouden is.
  - Uitbreidingsplan in hoofdzaak landelijk gebied. Goedkeuring onthouden GS 210., 14-8-1961; 693; 1 blad
  - Uitbreidingsplan in onderdelen Noord III. Goedgekeurd GS 288., 18-12-1961; 690; 1 blad
  - Uitbreidingsplan in onderdelen Noord IV. Goedgekeurd GS 476., 17-7-1963; 691; 1 blad
- Barwoutswaarder
  - Uitbreidingsplan. Goedgekeurd GS 285., 11-6-1940; 325; 1 blad
- Nieuw-Beijerland
  - Uitbreidingsplan in hoofdzaak en in onderdelen dorp en gedeelte "Zuidzijde" en regeling van de bebouwde kom. Goedgekeurd GS 45., 6-11-1946; 493.1-493.3; 3 bladen
    - Blad 1, 493.1
    - Blad 2, 493.2
    - Blad 3, 493.3
- Oud-Beijerland
  - Uitbreidingsplan. Goedgekeurd GS 33., 14-6-1939; 303.1-303.2; 2 bladen
    - Blad 1, 303.1
    - Blad 2, 303.2
- Benthuizen
  - Uitbreidingsplannen in onderdelen van de bebouwde kom en omgeving, bebouwingsvoorschriften en plan in hoofdzaak voor het landelijk gebied. Goedgekeurd GS 292., 26-1-1948; 518.1-518.2; 2 bladen
    - Blad 1, 518.1
    - Blad 2, 518.2
- Berkel
  - Uitbreidingsplan. Goedgekeurd GS 28/1., 3-11-1937; 270.1-270.3; 3 bladen
    Aantekening op derde blad: "Niet goedgekeurd.".
    Behoort bij 15-10-1940, GS 174.
    - Blad 1, 270.1
    - Blad 2, 270.2
    - Blad 3, 270.3
- Berkel en Rodenrijs
  - Herziening uitbreidingsplan in onderdelen voor gronden gelegen nabij het veilingterrein van Rodenrijs nabij de bebouwde kom aan de Middelweg. Goedgekeurd GS 238., 11-5-1954; 664.1-664.4; 4 bladen
    - Blad 1, 664.1
    - Blad 2, 664.2
    - Blad 3, 664.3
    - Blad 4, 664.4
- Bleiswijk
  - Kaart bebouwde kom. Goedgekeurd GS 268., 26-4-1938; 299; 1 blad
  - Uitbreidingsplan. Goedgekeurd GS 198., 20-2-1940; 321.1-321.3; 3 bladen
    - Blad 1, 321.1
    - Blad 2, 321.2
    - Blad 3, 321.3
  - Partiële uitbreiding Hofweg en plan West. Goedgekeurd Res. 260., 20-1-1942; 362.1-362.3; 3 bladen
    Vergelijk 321: dat besluit werd gedeeltelijk ingetrokken.
    - Blad 1, 362.1
    - Blad 2, 362.2
    - Blad 3, 362.3
  - Partieel uitbreidingsplan "Plan Oost". Goedgekeurd GS 361., 24-2-1948; 584; 1 blad
- Bodegraven
  - Uitbreidingsplan. Ingetrokken GS 57 (2e afd.)., 18-8-1931; 190.1-190.3; 3 bladen
    - Blad 1, 190.1
    - Blad 2, 190.2
    - Blad 3, 190.3
  - Uitbreidingsplan. Goedgekeurd GS 554., 1-6-1937; 277.1-277.2; 2 bladen
    - Blad 1, 277.1
    - Blad 2, 277.2
  - Wijziging gedeelte uitbreidingsplan. Goedgekeurd GS 56., 16-2-1938; 273; 1 blad
  - Partiële herziening uitbreidingsplan in onderdelen. Goedgekeurd GS 215., 29-10-1953; 643; 1 blad
  - Uitbreidingsplan in onderdelen I. Goedgekeurd GS 454., 23-10-1956; 696; 1 blad
  - Uitbreidingsplan in onderdelen III. Goedgekeurd GS 232/2., 27-5-1957; 697; 1 blad
    a het gedeelte ten oosten van de vanwege GS op de kaart van het plan aangegeven rode lijn
    b het op de noordgrens recht voor de Willen de Zwijgerstraat ontworpen terrein voor opeare of bijzondere gebouwen.
    Bij Koninklijk Besluit d.d. 9-4-1959 nr 45 is het beroep van de gemeenteraad ongegrond verklaard.
  - Uitbreidingsplan in onderdelen Nieuwerbrug. Goedgekeurd GS 267., 16-6-1958; 698; 1 blad
    Goedkeuring met uitzondering van gedeelte gelegen ten noorden van Rijksweg 11.
- Den Bommel
  - Uitbreidingsplan in hoofdzaak en onderdelen. Goedgekeurd Res. 224., 17-11-1943; 440.1-440.3; 3 bladen
    - Blad 1, 440.1
    - Blad 2, 440.2
    - Blad 3, 440.3
- Brielle
  - Uitbreidingsplan in onderdelen, betreffende gronden in de bebouwde kom binnen de wallen. Goedgekeurd GS 385., 30-11-1948; 542.1-542.2; 2 bladen
    - Blad 1, 542.1
    - Blad 2, 542.2
  - Uitbreidingsplan regelende de bestemming in onderdelen voor gronden gelegen binnen de wallen van de gemeente, alsmede aard van bebouwing en gebruik der gronden in de bebouwde kom binnen de wallen. Goedgekeurd GS 264/1., 11-12-1950; 612.1-612.2; 2 bladen
    - Blad 1, 612.1
    - Blad 2, 612.2
- Delft
  Zie ook gemeente Hof van Delft.
  - Uitbreidingsplan in de Krakeelpolder, Bieslandsche polder en Noordpolder van Delfgauw. Goedgekeurd GS 78/1., 11-12-1911; 64.1-64.7; 7 bladen
    - Blad 1, 64.1
    - Blad 2, 64.2
    - Blad 3, 64.3
    - Blad 4, 64.4
    - Blad 5, 64.5
    - Blad 6, 64.6
    - Blad 7, 64.7
  - Plan van bebouwing, houdende verbod tot aaouw of tot herbouw van gebouwen op gronden gelegen in de Krakeelpolder, Bieslandsche polder en Noordpolder van Delfgauw. Raadsbesluit., 14-2-1912; 108.1-108.2; 2 bladen
    - Blad 1, 108.1
    - Blad 2, 108.2
  - Uitbreidingsplan "West", "Oost" 1e en 2e gedeelte en "Zuid". Goedgekeurd GS 207., 18-1-1932; 206.1-206.4; 4 bladen
    - Blad 1, 206.1
    - Blad 2, 206.2
    - Blad 3, 206.3
    - Blad 4, 206.4
- Dordrecht
  - Algemeen uitbreidingsplan. Goedgekeurd GS 355., 2-8-1932; 212.1-212.9; 19 bladen
    Behoort bij Koninklijk Besluit d.d. 26-1-1932; de bladen zelf geven echter een Raadsbesluit van die datum.
    - Blad 1, 212.1
    - Blad 2, 212.2
    - Blad 3, 212.3
    - Blad 4, 212.4
    - Blad 5, 212.5
    - Blad 6, 212.6
    - Blad 7, 212.7
    - Blad 8, 212.8
    - Blad 9, 212.9
    - Blad 10, 212.10
    - Blad 11, 212.11
    - Blad 12, 212.12
    - Blad 13, 212.13
    - Blad 14, 212.14
    - Blad 15, 212.15
    - Blad 16, 212.16
    - Blad 17, 212.17
    - Blad 18, 212.18
    - Blad 19, 212.19
  - Uitbreidingsplan. Goedgekeurd GS 9., 5 juli 1933; 221; 1 blad
- Dubbeldam
  - Uitbreidingsplan. Goedgekeurd GS 213/1., 21-11-1927; 150; 1 blad
  - Partieel uitbreidingsplan in onderdelen "Sliedrecht". Goedgekeurd GS 387., 1-3-1949; 610; 1 blad
  - Partieel plan in hoofdzaak en in onderdelen gedeelte van Elzelingenweg. Goedgekeurd GS 387., 1-3-1949; 611.1-611.2; 2 bladen
    - Blad 1, 611.1
    - Blad 2, 611.2
- Everdingen
  - Uitbreidingsplan in onderdelen voor gronden nabij de bebouwde kom en in de kern Zijderveld. Goedgekeurd Res. 211., 29-2-1944; 453.1-453.2; 2 bladen
    - Blad 1, 453.1
    - Blad 2, 453.2
- Geervliet
  - Uitbreidingsplan voor het landelijk gebied en in onderdelen Geervliet en Simonshaven. Goedgekeurd Res. 86., 9-11-1943; 469.1-469.3; 3 bladen
    - Blad 1, 469.1
    - Blad 2, 469.2
    - Blad 3, 469.3
- Gorinchem
  - Uitbreidingsplan. Goedgekeurd GS 299/1., 16-4-1935; 234.1-234.5; 5 bladen
    - Blad 1, 234.1
    - Blad 2, 234.2
    - Blad 3, 234.3
    - Blad 4, 234.4
    - Blad 5, 234.5
  - Uitbreidingsplan. Goedgekeurd GS 126., 15-2-1938; 269; 1 blad
  - Uitbreidingsplan. Goedgekeurd GS 207., 4-6-1941; 346.1-346.3; 3 bladen
    - Blad 1, 346.1
    - Blad 2, 346.2
    - Blad 3, 346.3
  - Partieel uitbreidingsplan. Behoort bij 4-3-1941, GS 277 en 3-2-1942, Res. 231., 372; 1 blad
  - Uitbreidingsplan. Goedgekeurd Res. 138/2., 25-7-1944; 482A1-482A2; 2 bladen
    - Blad 1, 482A1
    - Blad 2, 482A2
  - Partieel uitbreidingsplan. Goedgekeurd Res. 138/2., 25-7-1944; 482B1-482B5; 5 bladen
    - Blad 1, 482B1
    - Blad 2, 482B2
    - Blad 3, 482B3
    - Blad 4, 482B4
    - Blad 5, 482B5
  - Partiële herziening uitbreidingsplan, met bebouwingsvoorschrift. Goedgekeurd GS -444., 17-2-1953; 631.1-631.5; 5 bladen
    Goedkeuring met uitzondering van het op de kaart van het plan met een rode lijn omgrensd gedeelte ten noordoosten van de Bullekeslaan en ten Zuiden van de spoorbaan.
    - Blad 1, 631.1
    - Blad 2, 631.2
    - Blad 3, 631.3
    - Blad 4, 631.4
    - Blad 5, 631.5
  - Vaststelling van bijzondere voor- en achtergevelrooilijnen binnen het gebied begrensd door de Gasthuisstraat, Haarstraat en Arkelstraat. Goedgekeurd GS 422/1., 24-6-1957; 678; 1 blad
  - Bebouwingsregeling volgens art. 45 woningwet, voor gronden tussen Gasthuisstraat, Haarstraat en Arkelstraat (bebouwingsregeling Vijfzinnenstraat). Goedgekeurd GS 182., 3-3-1958; 700; 1 blad
- Gouda
  - Uitbreidingsplan. Goedgekeurd GS 21., 7-4-1908; 35.1-35.5; 5 bladen
    - Blad 1, 35.1
    - Blad 2, 35.2
    - Blad 3, 35.3
    - Blad 4, 35.4
    - Blad 5, 35.5
  - Uitbreidingsplan. Raadsbesluit., 3-12-1917; 147; 1 blad
  - Plan tot herziening van het uitbreidingsplan. Goedgekeurd GS 124., 3-12-1917; 149; 1 blad
  - Rooilijnbesluit Rozendaal - Wilhelminastraat. Goedgekeurd GS 41., 18-3-1930; 183; 1 blad
  - Uitbreidingsplan "Korte Akkeren", "Kort Haarlem" c.a. Goedgekeurd GS 11., 6-3-1935; 232.1-232.5; 5 bladen
    - Blad 1, 232.1
    - Blad 2, 232.2
    - Blad 3, 232.3
    - Blad 4, 232.4
    - Blad 5, 232.5
  - Partieel uitbreidingsplan "De Korte Akkeren". Goedgekeurd Res. 147., 20-1-1942; 419.1-419.3; 3 bladen
    - Blad 1, 419.1
    - Blad 2, 419.2
    - Blad 3, 419.3
  - Herziening uitbreidingsplan in hoofdzaak en in onderdelen. Noord en Noord West. Goedgekeurd Res. 129., 12-4-1944; 730.1-730.2; 2 bladen
    Goedkeuring met dien verstande, dat het gedeelte gelegen ten zuiden van de Graaf Florisweg tussen de Steijnkade en de Zwarteweg buiten beschikking gelaten is; bij Koninklijk Besluit d.d. 22-11-1947 nr 29 zijn de terzake ingestelde beroepen ongegrond verklaard.
    - Blad 1, 730.1
    - Blad 2, 730.2
- Gouderak
  - Uitbreidingsplan in onderdelen voor de gronden gelegen langs de Hollandse IJssel en in hoofdzaak voor het landelijk gedeelte. Goedgekeurd Res. 23., 9-6-1944; 451.1-451.3; 3 bladen
    - Blad 1, 451.1
    - Blad 2, 451.2
    - Blad 3, 451.3
- Goudswaard
  - Uitbreidingsplan in hoofdzaak en in onderdelen. Goedgekeurd GS 185., 17-4-1946; 490.1-490.4; 4 bladen
    - Blad 1, 490.1
    - Blad 2, 490.2
    - Blad 3, 490.3
    - Blad 4, 490.4
- 's-Gravenhage
  - Gedeelte (Benoordenhout) van het uitbreidingsplan, welks goedkeuring van GS is vernietigd bij Koninklijk Besluit d.d. 4-8-1913 nr 181., 174; 1 blad
  - Partieel uitbreidingsplan Ockeurg, Maepolder en Escamppolder. Goedgekeurd GS 182., 20-1-1941; 399.0-399.9; 12 bladen
    - Blad 0, 399.0
    - Blad 1, 399.1
    - Blad 2, 399.2
    - Blad 3, 399.3
    - Blad 4, 399.4
    - Blad 5, 399.5
    - Blad 6, 399.6
    - Blad 7, 399.7
    - Blad 8, 399.8
    - Blad 9, 399.9
    - Blad 10, 399.10
    - Blad 11, 399.11
  - Uitbreidingsplan Mariahoeve in hoofdzaak en in onderdelen. Goedgekeurd GS 182., 28-1-1941; 403.1-403.2; 2 bladen
    - Blad 1, 403.1
    - Blad 2, 403.2
- 's-Gravenzande
  - Rooilijn Monsterscheweg. Goedgekeurd GS 44., 26-9-1934; 230; 1 blad
- Groot Ammers
  - Herziening uitbreidingsplan, regelende de bestemming van gronden en onderdelen nabij de bebouwde kom. Goedgekeurd Res. 168., 29-6-1943; 428; 1 blad
- Haastrecht
  - Kaart met aanduiding grens Waterschap Bergambacht en gemeentegrens. (Gedateerd 1914)., 55; 1 blad
  - Uitbreidingsplan en herzien uitbreidingsplan. Behoort bij 27-6-1932, GS 411/1 & 28-3-1933, GS 306. Herziening goedgekeurd GS 358., 5-8-1941; 219.1-219.2; 2 bladen
    - Blad 1, 219.1
    - Blad 2, 219.2
- Hagestein
  - Uitbreidingsplannen in onderdelen van gronden nabij de bebouwde kom. Goedgekeurd Res. 198., 15-2-1944; 443; 1 blad
- Hardinxveld
  - Kaart bedoeld bij art. 2 sub 16 der bouwverordening der gemeente Hardinxveld d.d. 10 juni 1937. Goedgekeurd GS 292., 3-8-1937; 252.1-252.2; 2 bladen
    - Blad 1, 252.1
    - Blad 2, 252.2
  - Kaart bedoeld bij art. 2 sub 16 der bouwverordening der gemeente Hardinxveld d.d. 10 juni 1937. Goedgekeurd GS 292., 3-8-1937; 281; 1 blad
- Hazerswoude
  - Uitbreidingsplan in hoofdzaak voor het landelijk gedeelte en uitbreidingsplannen in onderdelen Dorp en Groenendijk. Goedgekeurd GS 371., 24-2-1948; 529.1-529.3; 3 bladen
    Goedkeuring met uitzondering van op plan in hoofdzaak met rode lijn omgrensde gronden gemerkt F en gronden gelegen langs de grens met Benthuizen en de daarbij aansluitende gronden ten noorden van het Westeinde.
    - Blad 1, 529.1
    - Blad 2, 529.2
    - Blad 3, 529.3
- Heerjansdam
  - Uitbreidingsplan bebouwde kommen, in onderdelen voor de gronden gelegen nabij de bebouwde kommen en aan de Ringdijk. Goedgekeurd Res. 208., 13-7-1943; 426.1-426.3; 3 bladen
    - Blad 1, 426.1
    - Blad 2, 426.2
    - Blad 3, 426.3
- Heinenoord
  - Plan in hoofdzaken en onderdelen. Goedgekeurd Res. 22., 9-6-1944; 463.1-463.7; 7 bladen
    - Blad 1, 463.1
    - Blad 2, 463.2
    - Blad 3, 463.3
    - Blad 4, 463.4
    - Blad 5, 463.5
    - Blad 6, 463.6
    - Blad 7, 463.7
- Hellevoetsluis
  - Uitbreidingsplan. Goedgekeurd GS 37., 16-12-1912; 132; 1 blad
  - Regeling bebouwde kom en uitbreidingsplan. Goedgekeurd Res. 241., 5-10-1943; 455.1-455.4; 4 bladen
    - Blad 1, 455.1
    - Blad 2, 455.2
    - Blad 3, 455.3
    - Blad 4, 455.4
- Nieuw-Helvoet
  - Uitbreidingsplan (Gedateerd 1911)., 124; 1 blad
- Hendrik-Ido-Ambacht
  - Herziening uitbreidingsplan in onderdelen "Oostendam". Goedgekeurd GS 429., 27-9-1955; 671.1-671.4; 4 bladen
    - Blad 1, 671.1
    - Blad 2, 671.2
    - Blad 3, 671.3
    - Blad 4, 671.4
- Hillegersberg
  - Aanvullend uitbreidingsplan. Goedgekeurd GS 44., 28-10-1924; 172; 1 blad
  - Uitbreidingsplan. Goedgekeurd GS 44., 28-10-1924; 184; 1 blad
  - Uitbreidingsplan. Goedgekeurd GS 310., 9-1-1934; 229.1-229.4; 4 bladen
    - Blad 1, 229.1
    - Blad 2, 229.2
    - Blad 3, 229.3
    - Blad 4, 229.4
  - Herzieningsplan 1939. Goedgekeurd GS 188., 10-8-1940; 322; 1 blad
- Hillegom
  - Uitbreidingsplan, gedeelten der secties A, B en E, Exploitatieplan terreinen villa Remina en Treslong, voor de Hoftuin en de Krocht en voor de gronden voor Treslong. Goedgekeurd GS 71., 4-11-1918; 19.1-19.4; 4 bladen
    - Blad 1, 19.1
    - Blad 2, 19.2
    - Blad 3, 19.3
    - Blad 4, 19.4
- Hof van Delft
  - Uitbreidingsplan gemeente Hof van Delft. Goedgekeurd GS 21., 11-5-1909; 126.1-126.2; 2 bladen
    Met aantekening: "3 Augs '09 GS 90/2 v/d Centr. Raad te Utrecht [..]67/1-"09".
    - Blad 1, 126.1
    - Blad 2, 126.2
- IJsselmonde
  - Uitbreidingsplan buurtschappen West-IJsselmonde, de Lindelaan en Hordijk en Kerkelaan, en bebouwde kommen Tuindorp en Dorp. Goedgekeurd GS 64., 10-12-1934; 285; 1 blad
  - Uitbreidingsplan in hoofdzaak en in onderdelen. Goedgekeurd GS 7/1., 12-2-1941; 402.1-402.4; 4 bladen
    - Blad 1, 402.1
    - Blad 2, 402.2
    - Blad 3, 402.3
    - Blad 4, 402.4
  - Uitbreidingsplan volgens art. 43 der Woningwet. Goedgekeurd Res. 287., 5-5-1942; 411.1-411.2; 2 bladen
    - Blad 1, 411.1
    - Blad 2, 411.2
- Katwijk
  - Uitbreidingsplan. Goedgekeurd GS 53/1., 26-7-1915; 59; 1 blad
  - Uitbreidingsplan "stratenplan groot badhotelterrein". Goedgekeurd GS 74., 26-7-1933; 222.1-222.7; 7 bladen
    - Blad 1, 222.1
    - Blad 2, 222.2
    - Blad 3, 222.3
    - Blad 4, 222.4
    - Blad 5, 222.5
    - Blad 6, 222.6
    - Blad 7, 222.7
  - Kaart behorende bij bouwverordening d.d. 23 november 1937.. Goedgekeurd GS 101., 23-8-1938; 306; 1 blad
  - Uitbreidingsplan in onderdelen voor de gronden ten oosten van de bebouwde kom van Katwijk aan Zee. Goedgekeurd GS 21., 7-6-1939; 302; 1 blad
  - Uitbreidingsplan in onderdelen voor gronden bij het Zeehospitium. Goedgekeurd Res. 89., 5-1-1943; 404; 1 blad
  - Uitbreidingsplan in onderdelen en regeling van de bebouwde kom. Goedgekeurd GS 353/2., 9-9-1947; 502.1-502.6; 6 bladen
    - Blad 1, 502.1
    - Blad 2, 502.2
    - Blad 3, 502.3
    - Blad 4, 502.4
    - Blad 5, 502.5
    - Blad 6, 502.6
  - Uitbreidingsplan in hoofdzaak. Goedgekeurd GS 353/1., 9-9-1947; 511.1-511.2; 2 bladen
    - Blad 1, 511.1
    - Blad 2, 511.2
  - Bodemgeschiktheidskaart voor de tuinbouw en detailkaart grondsoorten. Kaart vervaardigd door de stichting voor Bodemkartering, afd. Karteringen t.b.v. streek- en uitbreidingsplannen te Wageningen (Gedateerd 1948)., 701.1-701.2; 2 bladen
    - Blad 1, 701.1
    - Blad 2, 701.2
- Krimpen a/d Lek
  - Uitbreidingsplan. Kaart der bebouwde kom ingevolge de bouwverordening. Goedgekeurd GS 314., 30-4-1940; 319; 1 blad
  - Partiële wijziging van de regeling bebouwde kom. (art. 43 Woningwet). Goedgekeurd GS 31., 21-3-1950; 622; 1 blad
    Grens van het nog niet goedgekeurde gedeelte is op de kaart aangegeven.
- Leerdam
  - Uitbreidingsplan. Goedgekeurd GS 190/1., 14-3-1939; 317.1-317.2; 2 bladen
    - Blad 1, 317.1
    - Blad 2, 317.2
  - Uitbreidingsplan. Goedgekeurd GS 190/1., 14-3-1939; 413; 1 blad